臺灣桃園地方法院刑事判決　　　　　　　　　　　　　九十年度易字第二五四二號
　　公　訴　人　臺灣桃園地方法院檢察署檢察官
　　被　　　告　乙○○
右列被告因偽造文書案件，經檢察官提起公訴（九十年度偵字第九九一二號），本院
判決如左：
    主  文
乙○○收受贓物，累犯，處有期徒刑月，如易科罰金，以佰元折算壹日。
扣案之甲○○所有駕駛執照上變造換貼之「乙○○」相片壹張沒收之。
    事  實
一、乙○○曾因違反肅清煙毒條例案件，經本院於民國八十二年九月二十七日，以八
    十二年度訴字第九○三號判決判處有期徒刑二年，上訴後，經台灣高等法院於八
    十三年三月八日以八十三年度上訴字第九八○號判決駁回確定。嗣於八十五年四
    月二十五日經假釋出獄並交付保護管束，而於八十六年六月四日假釋期滿，未經
    撤銷假釋，以已執行論。
二、乙○○猶不知悔改，於八十九年六月間，因有多次施用毒品犯行而遭台灣台北地
    方法院檢察署及台灣彰化地方法院檢察署通緝在案，為逃避警方追緝，竟基於共
    同變造駕駛執照之犯意，於九十年六月九日晚上十時，在台北縣永和市之樂華夜
    市，將其所有之相片一張交付予與其有前開犯意聯絡及行為分擔之綽號「阿明」
    、姓名年籍均不詳之成年男子，由「阿明」將乙○○之相片換貼於伊自不詳處所
    取得，甲○○於八十七年一月七日前之某日，在台灣地區某不詳處所遺失之駕駛
    執照上，以此方式變造甲○○之駕駛執照一枚，「阿明」於二至三日後完成並於
    晚間十時許在上址交付予乙○○，乙○○明知「阿明」所交付之駕駛執照係將相
    片部分換貼變造之他人駕駛執照，係屬來路不明之贓物，仍加以收受。嗣於九十
    年六月十六日（起訴書誤載為十九日）晚上九時三十分許，乙○○在桃園縣龜山
    鄉○○村○○○○○街三十六號住處遭警方追緝盤查時，竟自稱係甲○○，並出
    示該偽造之駕駛執照以行使，足以生損害於林彰隆及監理機關對駕駛執照管理之
    正確性，但仍為警所識破，並扣得上開經變造之駕駛執照一枚。
二、案經台北縣警察局新莊分局報告台灣桃園地方法院檢察署檢察官偵查起訴。
        理  由
一、訊據被告對於右揭犯罪事實，除矢口否認有何行使變造駕駛執照之犯行，辯稱：
    沒有拿出來使用云云外，餘皆供承不諱。而案外人甲○○之普通小型車駕駛執照
    ，確曾於八十七年一月七日因遺失而向交通部公路局台北區監理站宜蘭監理站申
    請補發，此有該監理站九０北監宜字第九０二五二八三號函一份在卷可稽，堪認
    被告收受之前揭經變造之駕駛執照原係他人侵害財產法益犯罪所得之物無疑。此
    外，並有上開經變造之駕駛執照一枚扣案可佐，足認其自白部分與事實相符。被
    告雖否認行使變造駕駛執照部分之犯罪事實，惟查：警方係於接獲線報後，得知
    遭通緝之被告藏匿於桃園縣龜山鄉○○村○○○○○街三十六號之中，仍前往查
    緝，於盤查被告時，尚不確定被告即為所欲追查之通緝犯，被告竟向警方表明其
    係甲○○，並出示甲○○之駕駛執照，但警方同時發現房間內之床頭上有「乙○
    ○」姓名之藥袋，被告之母亦表明被告即係乙○○，因而識破被告之真實身分，
    並揭穿被告冒用偽造證件之犯行，被告此時更要求警方不要追究偽造文書之犯行
    等情，業據證人即查獲被告之警員陳銘元、洪和興、林文欽到庭結證綦詳（參見
    本院九十年十二月二十七日訊問筆錄），而前述之警員係依法執行公務之公務員
    ，與被告並不相識亦無恩怨，當無構陷被告之虞，所言堪予採信，是本件事證已
    臻明確，被告所辯純係飾卸之詞，不足信採，其犯行均堪予認定。
二、核被告乙○○所為，係犯刑法第二百十六條、第二百十二條之行使變造特許證（
    即駕駛執照）罪、第三百四十九條第一項之收受贓物罪。又被告變造特許證之犯
    行，與案外人「阿明」間具犯意聯絡與行為分擔，均應論以共同正犯。其所犯變
    造特許證之低度行為為行使之高度行為所吸收，不另論罪。公訴人以上開駕駛執
    照上住址之記載與案外人甲○○之戶籍登記不同，有公路監理電子閘門報表列印
    資料附卷可稽，即認被告持有之上開駕駛執照係偽造之證件，而認被告所為係犯
    刑法第二百十六條、第二百十二條之行使偽造特種文書罪嫌，固非無見，惟案外
    人甲○○之駕駛執照曾經遺失，已如前述，而卷附之扣案駕駛執照一枚以肉眼辨
    識結果，於相片部分有明顯換貼之痕跡，是本院認為僅以住址之記載與可變更登
    記之戶籍資料不同即認扣案之駕駛執照係偽造所得，稍嫌率斷，乃認被告與「阿
    明」係共同以既存之甲○○駕駛執照換貼相片而變造駕駛執照一枚，公訴人就此
    部分事實之認定，容有誤會；又公訴人起訴事實雖未敘及被告收受贓物之犯行，
    然該部分事實與公訴人起訴之事實既具有牽連犯之裁判上一罪關係，應為起訴效
    力所及，本院自應併予審究，均附此敘明。再被告所犯上開行使變造特許證罪、
    收受贓物罪二罪間有方法、結果之牽連關係，應從一重之收受贓物罪論處。另查
    被告曾因違反肅清煙毒條例案件，經本院於八十二年九月二十七日，以八十二年
    度訴字第九○三號判決判處有期徒刑二年，上訴後，經台灣高等法院於八十三年
    三月八日以八十三年度上訴字第九八○號判決駁回確定。嗣於八十五年四月二十
    五日經假釋出獄並交付保護管束，而於八十六年六月四日假釋期滿，未經撤銷假
    釋，以已執行論，此有台灣高等法院被告全國前案紀錄表與台灣桃園地方法院檢
    察署刑案資料查註紀錄表各乙份存卷可按，其於五年以內再犯本件有期徒刑以上
    之罪，為累犯，應依刑法第四十七條之規定加重其刑。爰審酌被告之犯罪動機、
    目的、手段、犯罪所生危害、犯罪後之態度及被告之素行、品行、智識程度等一
    切情狀，量處如主文所示之刑，並諭知易科罰金之折算標準，以資懲儆。
三、扣案之甲○○駕駛執照上之變造部分即其上所貼被告之相片一張，為被告所有且
    係供犯罪所用之物，業據被告供承在卷，爰依刑法第三十八條第一項第二款之規
    定宣告沒收。
據上論斷，應依刑事訴訟法第二百九十九條第一項前段，刑法第二十八條、第三百四
十九條第一項、第二百十六條、第二百十二條、第五十五條、第四十七條、第四十一
條第一項前段、第三十八條第一項第二款，罰金罰鍰提高標準條例第一條前段、第二
條，判決如主文。
本案經檢察官黃智勇到庭執行職務。
中      華      民      國    九十一    年      四      月      八      日
                          臺灣桃園地方法院刑事第一庭
                              審判長法  官   吳爭奇
                                    法  官   胡芷瑜
                                    法  官   范明達
右正本證明與原本無異。
如不服本判決，應於判決送達後十日內向本院提出上訴狀( 應附繕本 )，上訴於
臺灣高等法院。
                                    書記官   孫立文
中        華        民        國   九十一   年   四   月    十五    日
附錄論罪科刑法條：
刑法第三百四十九條第一項
收受贓物者，處三年以下有期徒刑、拘役或五百元以下罰金。
刑法第二百十六條
行使第二百十條至第二百十五條之文書者，依偽造、變造文書或登載不實事項或使登
載不實事項之規定處斷。
刑法第二百十二條
偽造、變造護照、旅券、免許證、特許證及關於品行、能力、服務或其他相類之證書
、介紹書，足以生損害於公眾或他人者，處一年以下有期徒刑，拘役或三百元以下罰
金。
